Inventaris van het archief van de Arrondissements-directie der Indirecte belastingen te Rotterdam, 1844-1849
Nationaal Archief, Den Haag
Trefwoord: Afkoop (van verkregen rechten), Belasting, Bestekken, Betaalbaarstellingen, Boeten, Comptabiliteit, Erfpachten, Hypotheken, Kosten van vervolging, Pachten en Huren, Registratie, Successie, Tiendvruchten, Tollen, Verkopingen.
Domeingoederen.
Trefwoord: Afkoop, Bestekken, Bossen, Domein van oorlog, Droogmakerijen, Erfpachten, Houtverkoop, Hypotheek, Kadaster, Kanalen, Onbeheerde nalatenschappen, Rivieren, Wegen.
Agenda's 1844-1876.
Men kan voor deze periode de bijlagen IV - VII als voorbeeld gebruiken.
Alle ingekomen en minuten van uitgaande stukken werden dagelijks in de agenda's geregistreerd. De stukken kregen hierbij een dagtekening en een volgnummer (stuknummer). Voor de periode 1874-1876, wordt er op de ingekomen stukken geen datum van ontvangst vermeld, maar alleen het volgnummer
Archief van de directie der registratie en domeinen in Zuid-Holland, inv.nrs. 260-323.
.
In de agenda's wordt de inhoud van het ingekomen of uitgaande stuk in het kort weergegeven, met een eventuele verwijzing naar de voorgaande of latere stukken over hetzelfde onderwerp of over dezelfde zaak. Ook het nummer en de dagtekening van het ingekomen stuk wordt in de agenda's vermeld. In een afzonderlijke kolom ("conclusie", "dispositie", "gevolggeving") wordt de wijze van afhandeling, van het geagendeerde stuk vermeld. Verder wordt ook aangegeven of het stuk of de zaak in het betreffende jaar is afgedaan of over is gebracht naar het volgende jaar.
De domeinagenda van de arrondissementsdirectie van Dordrecht van 1845 is achteraf aangelegd, na het besluit van het Ministerie van 29 januari 1845
Archief van de arrondissementsdirectie Dordrecht, inv.nr. 7. Zie ook Hoofstuk III, "Archief en archiefvorming", blz. 7.
. De volgnummers 1-56 (de bovengeschreven nummers) zijn overgenomen uit de agenda "Registratie"
Archief van de arrondissementsdirectie Dordrecht, inv.nr. 6.
. De onderste nummers zijn de voormalige nummers uit de laatstgenoemde agenda
Zie bijlage IV.
.
In paragraaf 3 is reeds gewezen op het feit dat er voor de arrondissementsdirectie van Dordrecht en Rotterdam over de periode 1845-1846 wel agenda's zijn, terwijl de betreffende ingekomen en minuten van uitgaande stukken in een aantal gevallen volledig ontbreken.
Indicateurs 1877-1899.
Men kan voor deze periode de bijlage VIII als voorbeeld gebruiken.
Vanaf 1877, het jaar waarin begonnen werd met het ordenen van de stukken volgens het dossierstelsel, krijgen deze een volgnummer (op de stukken is dit het onderste nummer) en een dossiernummer (het bovenste nummer)
Zie bijlage IX.
.
In de indicateurs wordt evenals in de bovengenoemde agenda's de inhoud van de ingekomen en minuten van uitgaande stukken in het kort vermeld, met verwijzingen naar de voorgaande of latere stukken over dezelfde zaak. De nummers waarnaar verwezen wordt zijn de volgnummers van de stukken. Elk stuk wordt bovendien altijd gekoppeld aan een dossiernummer. Het dossiernummer wordt in de tweede kolom van de indicateur vermeld. Onder dit dossiernummer zijn de stukken in het archief te vinden.
Gezien het feit dat beslissingen van de directies inzake het personeel, de boekhouding en de domeinzaken goedgekeurd moesten worden door de Afdeling Domeinen van het Ministerie van Financiën, is het aan te bevelen ook het archief van deze afdeling te raadplegen. Dit archief bevindt zich bij de Tweede Afdeling van het Algemeen Rijksarchief.
Aanwijzingen voor de gebruiker
Openbaarheidsbeperkingen
Volledig openbaar.
Materiële beperkingen
Aanvraaginstructie
Openbare archiefstukken kunnen online worden aangevraagd en gereserveerd. U kunt dit ook via de terminals in de studiezaal van het Nationaal Archief doen. Om te kunnen reserveren dient u de volgende stappen te volgen:
U maakt een profiel aan op www.gahetna.nl, en logt vervolgens in
Via de archiefinventaris (alleen de beschrijvingen met rode nummers) selecteert u het gewenste archiefstuk door op de knop 'Reserveren' te klikken
In het volgende scherm geeft u aan op welke dag u het archiefstuk wilt inzien
Indien u zich bevindt in de studiezaal en een tafelnummer heeft ontvangen kunt u dit nummer vermelden. Als u geen tafelnummer heeft kunt u tafelnummer 777 laten staan
Vervolgens bevestigt u uw reservering door deze te versturen.
Verwant materiaal
Beschikbaarheid van kopieën
Bijlagen
I Index 1845. Arrondissementsdirectie Dordrecht inv.nr. 6
II Index 1870. Directie der registratie en domeinen Zuid-Holland inv.nr. 670
III Numerieke dossierlijst voorin de index van 1880. Directie der registratie en domeinen Zuid-Holland inv.nr. 682
IV Agenda 1845. Arrondissementsdirectie Dordrecht inv.nr. 12
V Agenda 1845. Arrondissementsdirectie 's-Gravenhage inv.nr. 14
VI Agenda 1851. Directie der registratie en domeinen Zuid-Holland inv.nr. 574
VII Agenda 1870. Directie der registratie en domeinen Zuid-Holland inv.nr. 601
VIII Indicateur 1881. Directie der registratie en domeinen Zuid-Holland inv.nr. 620
IX Ingekomen stuk uit dossiernr. 258 (1881). Directie der registratie en domeinen Zuid-Holland inv.nr. 394
Lijst van de meest voorkomende trefwoorden in de indices
A
Ambtenaren
Aanbestedingen tot onderhoud van onroerende goederen
Aanwassen en aanslibbingen
Afkoop van jacht-, vis- en grondrechten, eeuwigdurende erfpachten, grond- en waterschapslasten
Archief o.a. stukken afkomstig van ontvangers die voor controle werden opgevraagd en verdere informatie over het archief van domeinambtenaren
B
Belastingen
Benoemingen
Bestekken o.a. ten dienste van boekingen op domeinleggers van de ontvangers
Betaalbaarstelling o.a. kosten van aanmaningen, processen, vervolgingen
Boeten
Borgtochten van de ontvangers
Bossen
C
Comptabiliteit o.a. maandstaten, jaarstaten, declaratie van kosten, subsidies, controlestukken
Consignatiën in bewaarstelling van zaken ter nakoming van schulden door middel van gerechtelijke of vrijwillige consignatie
Corporele goederen beheer, overdracht en overname van onroerende goederen
D
Domein van oorlog militaire gronden, wateren en gebouwen, de laatsten voor zover zij inkomsten opleveren
Droogmakerijen
Drukwerken
E
Erfpachten
G
Gratificatiën vergoeding aan domeinambtenaren
H
Houtverkopingen
Huren en pachten
Hypotheken doorhaling van hypothecaire inschrijvingen
I
Incorporele goederen betaling van renten, verschuldigde rechten en kapitaal
Inspecties inspectiereizen, verslag van naziening
Instantiën gerechtelijke procedures
Instructies
J
Jachtrechten
K
Kadaster herstel van kadastrale registers
Kanalen
Kantoren van de ontvangers
L
Lasten o.a. grond- en waterschapslasten
N
Nalatenschappen onbeheerde nalatenschappen. (zie ook Successie)
Nationale Nijverheid de aflossing van verschuldigde kapitalen door particuliere bedrijven. (zie ook incorporele goederen)
Notaris
O
Onteigening
P
Pachten
Pensioenfonds
Proceskosten
R
Registratie registratie van akten van eigendom, verkoop, erfpacht, schuldbekentenissen, overdracht van onroerende goederen, aangifte van verkopingen, betaling van registratierecht, betaling en kwijtschelding van boeten wegens verzuimde aangifte van verkopingen of te late aanbieding van akten ter registratie
Rivieren
S
Spoorwegen
Successie aangifte, beëindiging, behandeling van nalatenschappen
T
Taxatiën gerechtelijke waarderingen van goederen. (zie ook Waarderingen)
Tienden
Tollen
V
Vaarten
Veren
Veilingen
Verbeurdverklaring
Verkoop
Verificatiën controle van de ontvangerskantoren
Verlof
Vicariën kerkelijke goederen die door de staat worden beheerd
Visserijen
Vrijdommen
W
Waarderingen gerechtelijke waarderingen van goederen
Wegen
Z
Zegel aanvrage, inwisseling en verkoop van zegelpapier
Beschrijving van de series en archiefbestanddelen
- Ingekomen en minuten van uitgaande stukken., B
  - Ingekomen en minuten van uitgaande stukken, 1844 -1845, 1847 - 1849.; 1-5; 3 omslagen, 2 pakken
    Inv.nrs. 3-5 betreffen
    uitsluitend domeinzaken.
    - 1844, januari 7 - december 31, nrs. 7 - 2292., 1; 1 omslag
    - 1845, januari 18 - december 16, nrs. 92 - 178., 2; 1 omslag
    - 1847, juli 2 - oktober 6, nrs. 287 - 440., 3; 1 omslag
    - 1848, januari 3 - december 31, nrs. 1 - 533., 4
    - 1849, januari 1 - september 28, nrs. 2 - 368., 5
- Agenda's en indices., B
  - Agenda's op de ingekomen en minuten van uitgaande stukken, 1844 - 1849.; 6-11; 5 delen, 1 omslag
    Met index.
    - 1844, 6
    - 1845. Registratie., 7
    - 1846. Registratie., 8
    - 1847, 9
    - 1848. Registratie., 10
    - 1849. Registratie., 11; 1 omslag